【裁判字號】    95,訴,346
【裁判日期】    950821
【裁判案由】    損害賠償
【裁判全文】
高雄高等行政法院裁定
                                九十五年度訴字第三四六號
原      告  甲○○
被      告  嘉義縣六腳鄉公所
代  表  人  乙○○鄉長
訴訟代理人  戊○○
被      告  臺灣高等法院台南分院
代  表  人  丙○○院長
訴訟代理人  庚○○
被      告  臺灣嘉義地方法院
代  表  人  丁○○院長
訴訟代理人  己○○
上列當事人間因損害賠償事件，原告提起行政訴訟。本院裁定如
下：
    主  文
原告之訴駁回。
訴訟費用由原告負擔。
    理  由
一、按訴訟標的為確定判決之效力所及者，行政法院應以裁定駁
    回之，行政訴訟法第一百零七條第一項第九款定有明文。
二、本件原告起訴意旨略謂：被告嘉義縣六腳鄉公所民國（下同
    ）八十八年十二月二十二日八八鄉民字第一一八０七號函附
    表，及被告臺灣嘉義地方法院八十八年度訴字第二０六號判
    決第十二頁，及被告臺灣高等法院台南分院八十九年度重上
    字第五十九號判決第二十四頁，將世居使用台南州東石郡六
    腳庄潭子墘六０六地號土地之侯墨卿、侯明鏡、侯啟智、侯
    嘉興、侯興華、死亡於八十六年之侯浩然及於八十五年撤銷
    國籍定居日本國之侯爵府，均不實記載為使用嘉義縣六腳鄉
    ○○○段一九五、一九五之一、一九五之四地號土地，且臺
    灣嘉義地方法院八十八年度訴字第二０六號及臺灣高等法院
    台南分院八十九年度重上字第五十九號判決依據該不實記載
    為原告敗訴之判決，又祭祀公業侯吝派下系統表頂尖位有記
    載祭祀公業侯吝設立人，足以證明該祭祀公業係侯吝設立，
    惟臺灣嘉義地方法院八十八年度訴字第二０六號第十頁編造
    無法查出究係何人設立，臺灣高等法院台南分院八十九年度
    重上字第五十九號判決第十五頁偽造祭祀公業侯吝乃由侯吝
    之第三代子孫及部分第四代子孫分家析產時設立，及偽造嘉
    義縣六腳鄉溪墘厝一九五號地祠堂為祭祀公業侯吝之公廳，
    被告等未依據原告提出之資料，查明系爭土地之使用情形，
    造成原告敗訴之結果，被告等顯然違反憲法第十六條、第二
    十四條、行政訴訟法第一百二十五條、第二百零一條等規定
    ，致侵害原告受公平審判，及使用祭祀公業侯吝土地七、六
    四０坪建地，每坪新台幣（下同）十三萬元，計九億九千三
    百二十萬元之權益云云，為此，提起本件訴訟求為判決：被
    告等各應給付原告三億三千二百零六萬元，並均自侵害發生
    日起至清償日止，按年息百分之五計算之利息。
三、經查，原告甲○○於八十七年九月二十九日以祭祀公業侯吝
    派下員之身分，向被告嘉義縣六腳鄉公所申報，並請求發給
    祭祀公業侯吝派下全員證明書，經被告嘉義縣六腳鄉公所依
    台灣省祭祀公業土地清理辦法等相關規定受理申報後，於公
    告徵求異議時，遭訴外人侯漢陽等提出異議，並向被告台灣
    嘉義地方法院提起確認原告甲○○及訴外人侯國振、侯崑籐
    、侯明良、侯輝隆、侯輝雄、侯明耀、侯杉根、侯憲瑞等人
    非祭祀公業侯吝之派下員，其派下權不存在訴訟。訴訟期間
    ，被告嘉義縣六腳鄉公所受被告臺灣嘉義地方法院囑託訪查
    嘉義縣六腳鄉○○○段一九五、一五九之一、一五九之二、
    一五九之三、一五九之四地號等五筆土地（下稱系爭土地）
    之使用情形。嗣被告臺灣嘉義地方法院依據被告嘉義縣六腳
    鄉公所八十八年十二月二十二日八八鄉民字第一一八○七號
    函覆資料及其調查證據之結果，認定侯漢陽等人為祭祀公業
    侯吝之派下員無誤，而原告及訴外人侯國振等人則非屬祭祀
    公業侯吝之派下員，於八十九年五月四日以八十八年度訴字
    第二○六號判決原告等敗訴，原告不服，向被告臺灣高等法
    院台南分院提起上訴，亦遭該院於九十年六月十四日以八十
    九年度重上字第五九號判決將原告之上訴駁回在案。被告嘉
    義縣六腳鄉公所因而不發給原告等派下全員證明書。原告仍
    不甘服，以被告嘉義縣六腳鄉公所受被告臺灣嘉義地方法院
    囑託訪查系爭土地之實際使用情形，因其未盡調查之責，且
    被告臺灣嘉義地方法院及臺灣高等法院台南分院亦均未予查
    證，致該二法院判決結果認定原告非祭祀公業侯吝之派下員
    ，實侵害原告受公平審判之訴訟權利及使用該土地之權益，
    造成原告之損失計九億九千三百二十萬元，則依憲法第二十
    四條規定，被告等三人應負連帶損害賠償之責為由，向本院
    提起損害賠償之訴，業經本院九十四年度訴字第一二三號判
    決駁回其訴確定在案等情，此經本院依職權調閱本院九十四
    年度訴字第一二三號卷宗查明屬實。是觀諸本件損害賠償事
    件與本院九十四年度訴字第一二三號損害賠償事件，其當事
    人及訴訟標的皆相同，且本件損害賠償事件，其訴之聲明實
    為本院九十四年度訴字第一二三號損害賠償事件之訴之聲明
    所包含。則本件原告請求被告給予賠償之訴訟標的，既為前
    開確定判決效力所及，原告對已經判決確定之同一事件，又
    再行提起本件一般給付訴訟，核其所為，即屬違反一事不再
    理原則，依前開說明，自非合法，應予駁回。
四、依行政訴訟法第一百零七條第一項第九款、第一百零四條、
    民事訴訟法第九十五條、第七十八條，裁定如主文。
中    華    民    國  九十五  年    八    月  二十一  日
                  第一庭審判長法  官  呂佳徵
                              法  官  蘇秋津
                              法  官  許麗華
以上正本係照原本作成。
如不服本裁定，應於裁定送達後十日內以書狀敘明理由，經本院
向最高行政法院提出抗告（須按對造人數附具繕本）；並應預繳
送達用掛號郵票六份（每份三十四元）。
中    華    民    國  九十五  年    八    月  二十一  日
                              書記官  藍亮仁


司法院資訊處製作；財團法人民間司法改革基金會備份。
